【裁判字號】    97,軍上,1
【裁判日期】    970319
【裁判案由】    公共危險
【裁判全文】
臺灣高等法院高雄分院刑事判決           97年度軍上字第1號
上  訴  人
即  被  告  甲○○
選任辯護人  吳臺雄  律師
上列上訴人因公共危險案件，不服國防部高等軍事法院高雄分院
96年度上訴字第102 號中華民國96年11月2 日第二審判決（起訴
案號：國防部南部地方軍事法院檢察署96年度偵字第239 號），
提起上訴，本院判決如下：
     主  文
上訴駁回。
     理  由
一、按軍事審判法第181 條第5 項規定，被告不服高等軍事法院
    宣告有期徒刑之上訴判決者，得以判決違背法令為理由，向
    高等法院提起上訴。是當事人向高等法院提出上訴，應以高
    等軍事法院宣告有期徒刑之上訴判決違背法令為理由，係屬
    法定要件。若上訴理由狀並未依據卷內訴訟資料具體指摘原
    判決不適用何種法則或如何適用不當，或所指摘原判決違法
    情事，顯與法律規定得為上訴理由之違法情形不相適合，均
    應認其上訴違背法律上之程式，予以駁回。
二、本件原判決認定：上訴人即被告甲○○（民國87年8 月間入
    伍，海軍軍官學校通信電子科90年班畢業，志願役），領有
    普通小型車駕駛執照。於95年9 月27日20時30分至同日23時
    許，與友人在宜蘭縣羅東鎮路邊攤餐敘飲用啤酒後，因酒精
    殘留體內會影響注意力及判斷力，迄翌（28）日7 時許，明
    知仍處於不能安全駕駛之狀況，為趕赴蘇澳維修站上班，竟
    駕駛動力交通工具即其母親丁林彩所有之車號：3P-3499 號
    自用小客車，由羅東沿台9 線省道中山路2 段往蘇澳中山路
    1 段方向行駛。同日7 時35分許，行經該路段與聖愛路口時
    ，因酒後注意力及判斷力降低，闖越紅燈不慎撞及由蘇港路
    右轉往聖愛路方向行駛，由張閔發（後載其妻陳音茹）所騎
    乘之車號：AK6-959 號重型機車，造成張、陳2 員手、腳均
    受有擦傷（傷害部分未據告訴）。嗣經警到場處理，並對甲
    ○○實施呼氣酒精濃度測試，結果達每公升0.39毫克而查獲
    上情等情，因而撤銷第一審軍事法院論以上訴人即被告甲○
    ○「服用酒類，不能安全駕駛動力交通工具而駕駛，處有期
    徒刑6 月，如易科罰金，以新台幣1 千元折算1 日。減為有
    期徒刑3 月，如易科罰金，以新台幣1 千元折算1 日。」之
    科刑判決（第一審就被告甲○○於95年9 月28日上午7 時許
    駕車時，是否仍具不能安全駕駛而駕駛之故意未加說明），
    仍以同罪名改判處「有期徒刑6 月，如易科罰金，以新台幣
    1 千元折算1 日。減為有期徒刑3 月，如易科罰金，以新台
    幣1 千元折算1 日。緩刑2 年，緩刑期間付保護管束。」已
    詳敘所憑之證據及認定之理由，並對被告甲○○肇事當時確
    已因酒精作用，致注意力、操控力降低，而影響正常之駕駛
    能力，顯已達不能安全駕駛之程度，均已依據卷內資料詳予
    說明。所為之事實認定及得心證理由，俱有卷內各證據資料
    可稽，從形式上觀察，原判決並無任何違背法令之處。
三、上訴人即被告甲○○上訴意旨雖以：(一)被告於當日上午7 時
    許駕駛自用小客車，由羅東沿台9 線省道中山路2 段往蘇澳
    中山路1 段方向行駛，距離交通事故時間7 時35分許，時間
    差距30分，而上訴人即被告甲○○撞及被害人張閔發之機車
    ，係因「闖紅燈」而肇事，並無不能安全駕駛之情事，原審
    認定被告甲○○於95年9 月28日上午7 時許，駕駛自用小客
    車時已達不能安全駕駛之程度，有認定事實違背經驗法則及
    調查未盡之違法。(二)卷證內宜蘭縣警察局交通隊製作之「刑
    法第185 條之3 案件測試觀察紀錄表」，觀察結果勾選「其
    他：因闖紅燈而肇事，經觀察均無上述項目」，以及「刑法
    第185 條之3 案件（同心圓）測試紀錄表」，證人薩天福警
    員於國防部南部地方軍事法院具結作證，證稱「（辯護人問
    ：當時甲○○在現場有無不正常舉動或言詞？）均無。）、
    「（審判長問：你到現場處理甲○○交通事故案件時，有無
    聞到他身上有酒味？）無。」等有利於被告之證據，為原審
    所不採納，但均未記載，顯然有軍事審判法第197 條第15款
    「判決理由對於被告有利之陳述或辯護意旨不予採納，而未
    經記載者。」及第10款「依本法應於審判期日調查之證據，
    未予調查者。」之違背法令云云，而指摘原審判決不當。
四、惟按證據之取捨、證據證明力之判斷，及事實有無之認定，
    為事實審法院之職權，茍其取捨、判斷及認定，並不違反經
    驗法則及論理法則，即不容任意指為違法而執為第三審適法
    之上訴理由。經查：原審依據被告甲○○之自白，並有宜蘭
    縣警察局交通隊繪製之道路交通事故現場圖、道路交通事故
    調查報告表、被告酒精濃度結果測試單、交通事故肇事人自
    首情形紀錄表、宜蘭縣警察局舉發違反道路交通管理事件通
    知單及本案道路交通事故現場照片10張等證據資料在卷可佐
    ，並參酌被告係因酒後（酒測值呼氣酒精濃度達每公升0.39
    毫克）駕駛自小客車闖越紅燈，不慎撞及張閔發所騎乘之機
    車（後載其妻陳音茹），造成張、陳2 員手、腳均受有擦傷
    ，以及未能察覺行經肇事路段已超速駕駛（肇事路段速限時
    速50公里，被告以時速50至60公里行駛該路段，被告於審判
    時卻供稱該路段速限時速為60公里），足徵被告當時確已因
    酒精作用，致注意力、操控力降低，而影響正常之駕駛能力
    ，顯已達不能安全駕駛之程度甚明。原審因此所為論斷，已
    敘明其所憑之證據及認定之理由。從形式觀察，原判決並無
    足以影響判決結果之違法情形存在。被告於原審審理時已供
    認上述犯行，並與被害人達成民事上和解，原審從寬量刑，
    併為緩刑之諭知後，始執前揭理由上訴指摘原審判決違法，
    無非就原審採證認事之職權行使及原判決已說明之事項，任
    憑己見再為爭執，均非適法之上訴第三審理由。其上訴違背
    法律上之程式，應予駁回。
五、據上論斷，應依軍事審判法第206 條第1 項但書，刑事訴訟
    法第395 條前段，判決如主文。
中    華    民    國    97    年    3     月    19    日
                  刑事第一庭    審判長法官  翁慶珍
                                      法官  任森銓
                                      法官  王伯文
以上正本證明與原本無異。
本判決不得上訴。
中    華    民    國    97    年    3     月    19    日
                                    書記官  賴梅琴


司法院資訊處製作；財團法人民間司法改革基金會備份。
